【裁判字號】    95,訴,172
【裁判日期】    950421
【裁判案由】    毒品危害防制條例
【裁判全文】
臺灣板橋地方法院刑事判決               95年度訴字第172號
公  訴  人  臺灣板橋地方法院檢察署檢察官
被      告  甲○○
                    （另案於臺灣新竹監獄新竹分監執行中）
上列被告因毒品危害防制條例案件，經檢察官提起公訴（94年度
毒偵字第6388號）及併案審理（95年度毒偵字第2630號），本院
於準備程序進行中，被告就被訴事實為有罪之陳述，經告知被告
簡式審判程序之旨，並聽取當事人之意見後，裁定進行簡式審判
程序判決如下：
    主  文
甲○○連續施用第一級毒品，處有期徒刑捌月，扣案注射針筒壹
支沒收；又施用第二級毒品，處有期徒刑月；應執行有期徒刑
拾月，扣案注射針筒壹支沒收。
    事  實
一、甲○○前因施用毒品案件，經臺灣新竹地方法院以89年度毒
    聲字第2548號裁定送勒戒處所觀察、勒戒後，因認無繼續施
    用毒品之傾向，而於89年11月10日執行完畢釋放，並經臺灣
    新竹地方法院檢察署檢察官以89年度毒偵字第2640號為不起
    訴處分確定。甲○○又於94年間施用第一級、第二級毒品，
    經臺灣新竹地方法院以94年度訴字第485 號判決判處有期徒
    刑7 月、有期徒刑3 月，經定應執行刑有期徒刑9 月確定，
    現執行中（本案不構成累犯）。詎甲○○於前開觀察、勒戒
    執行完畢釋放後之5 年內，復基於施用第一級毒品海洛之概
    括犯意，自94年9 月10日前開臺灣新竹地方法院94年度訴字
    第485 號判決宣判日後起，至同年10月23日凌晨2 時許，連
    續多次以針筒注射之方式，在臺北縣中和市○○路○ 段135
    巷3 號6 樓頂樓加蓋等處，施用第一級毒品海洛因；另基於
    施用第二級毒品甲基安非他命之犯意，於94年10月23日下午
    4 時55分為警採尿回溯96小時內之某時，施用第二級毒品甲
    基安非他命1 次（起訴書誤載為安非他命）。嗣經警於94年
    10月23日上午11時50分許，在臺北縣中和市○○路○ 段135
    巷3 號6 樓查獲，並扣得注射針筒1 支及殘渣袋1 個。
二、案經臺北縣政府警察局中和分局報請臺灣板橋地方法院檢察
    署檢察官偵查起訴及併案審理。
    理  由
一、按依刑事訴訟法第284 條之1 之規定，除簡式審判程序及簡
    易程序案件外，第一審應行合議審判，復依同法第273 條之
    1 第1 項之規定，除被告所犯為死刑、無期徒刑、最輕本刑
    為三年以上有期徒刑之罪或高等法院管轄第一審案件者外，
    於第一次審判期日前之準備程序進行中，被告先就被訴事實
    為有罪之陳述時，審判長得告知被告簡式審判程序之旨，並
    聽取當事人、代理人、辯護人及輔佐人之意見後，裁定進行
    簡式審判程序。查被告甲○○所犯係死刑、無期徒刑、最輕
    本刑為3 年以上有期徒刑以外之罪，其於準備程序中就被訴
    之事實為有罪陳述，經法官告知簡式審判程序之旨，並聽取
    公訴人、被告之意見後，業經本院合議庭依上開修正公布施
    行之刑事訴訟法規定裁定由受命法官獨任進行簡式審判程序
    ，合先敘明。
二、上揭犯罪事實，業據被告於本院訊問中坦承不諱。而被告於
    上開時、地經警查獲時所採集之尿液檢體，經臺灣檢驗科技
    股份公司檢驗，結果均呈安非他命類（甲基安非他命）、鴉
    片類陽性反應，有臺灣檢驗科技股份有限公司出具之濫用藥
    物尿液檢驗報告為證，復有扣案之注射針筒等為證，堪信被
    告之自白為實。又被告前因施用毒品案件，經臺灣新竹地方
    法院以89年度毒聲字第2548號裁定送勒戒處所觀察、勒戒後
    ，因認無繼續施用毒品之傾向，而於89年11月10日執行完畢
    釋放，並經臺灣新竹地方法院檢察署檢察官以89年度毒偵字
    第2640號為不起訴處分確定，有卷附之臺灣高等法院被告前
    案紀錄表1 份為憑，足證被告於上開觀察、勒戒執行完畢釋
    放後，5 年內再犯本案施用毒品罪行。從而，本案事證已臻
    明確，被告犯行洵堪認定，自應依法論科。
三、核被告所為，係犯毒品危害防制條例第10條第1 項、第2 項
    之施用第一級毒品、第二級毒品罪。被告施用前後持有第一
    級毒品海洛因、第二級毒品甲基安非他命之低度行為，各為
    其施用之高度行為所吸收而均不另論罪。被告多次施用海洛
    因之犯行，時間緊接、方法相同、觸犯構成要件相同之罪名
    ，顯係基於概括之犯意為之，係連續犯，應依刑法第56條之
    規定論以一罪，並依法加重其刑。又被告所犯上開2 罪間，
    犯意各別、行為互殊，應分論併罰。爰審酌被告有事實欄所
    載前案執行紀錄，有臺灣高等法院被告前案紀錄表1 份附卷
    可稽，本案雖不構成累犯，惟被告屢涉毒品犯罪不改，並酌
    其犯罪動機、目的、手段、品行、智識程度、所生危害及犯
    罪後之態度等一切情狀，量處如主文所示之刑，並定其應執
    行之刑。扣案注射針筒1 支，為被告所有供犯罪所用，業據
    其供承在卷，應予宣告沒收。至於扣案殘渣袋1 只，則無從
    證明為被告所有之物，是不另為沒收之宣告，附此敘明。
四、併案部分（95年度毒偵字第2630號）與起訴事實為同一事實
    ，係同一案件經警重複移送所致，故併案部分雖未及於審判
    期日提示供被告表示意見，惟並無礙於被告訴訟防禦，本院
    自得併為審判，附此敘明。
據上論斷，應依刑事訴訟法第273 條之1 第1 項、第299 條第1
項前段，毒品危害防制條例第10條第1 項、第2 項、第23條第2
項、第18條第1 項前段，刑法第11條前段、第56條、第47條、第
38條第1 項第2 款、第51條第5 款，判決如主文。
本案經檢察官陳孟黎到庭執行職務。
中    華    民    國    95    年    4     月    21    日
                    刑事第十一庭    法  官  林漢強
上正本證明與原本無異。
如不服本判決，應於判決送達後10日內，向本院提出上訴狀。
                                    書記官  曾千庭
中    華    民    國    95    年    4     月    21    日
附錄本案論罪科刑法條全文：
毒品危害防制條例第10條
施用第一級毒品者，處六月以上五年以下有期徒刑。
施用第二級毒品者，處三年以下有期徒刑。


司法院資訊處製作；財團法人民間司法改革基金會備份。
